【裁判字號】    95,交易,31
【裁判日期】    950206
【裁判案由】    過失致死
【裁判全文】
臺灣臺中地方法院刑事判決              95年度交易字第31號
公  訴  人  臺灣臺中地方法院檢察署檢察官
被      告  甲○○
上列被告因過失致死案件，經檢察官提起公訴（九十四年度偵字
第一八三一０號），復經本院合議庭裁定由受命法官獨任行簡式
審判程序，本院判決如下：
    主    文
甲○○因過失致人於死，處有期徒刑拾月。緩刑年。
    犯罪事實
一、甲○○有違反麻醉藥品管理條例案件等前科，最近一次係於
    民國（下同）八十六年間因違反麻醉藥品管理條例案件，經
    本院判處有期徒刑六月確定，於八十六年十一月十九日易科
    罰金執行完畢（本件未構成累犯），猶不知謹慎，其於九十
    四年十月十八日十八時三十分許，於酒後駕駛車牌ＰＪ─５
    １０８號自用小客車，沿臺中縣神岡鄉○○路由南往北方向
    行駛，途經神林路三十九號前時，原應注意汽車行駛時應注
    意車前狀況，並隨時採取必要之安全措施，而依當時天候晴
    、夜間有照明、路面乾燥、無障礙物、視距良好，並非不能
    注意，竟能注意而疏未注意車前狀況，又應注意汽車駕駛人
    有飲用酒類或其他類似物後其吐氣所含酒精濃度超過每公升
    ０點二五毫克者，不得駕車，竟仍於酒後酒醉駕車，適行人
    吳黃櫻（起訴書誤載為吳黃攖）由東往西正欲穿越神林路，
    甲○○所駕之小客車左前方保險桿，碰撞到吳黃櫻左腿及腹
    部，造成吳黃櫻倒向甲○○小客車之左前側擋風玻璃，再倒
    地因而受頭部外傷併硬腦膜下腔出血、腦內出血、腦幹出血
    、腦腫脹及顱內出血，經送醫救治延至同年月二十二日上午
    七時三十分許死亡。甲○○於肇事後即留待現場，委請路人
    報案，在有偵查犯罪職務之公務員知悉其犯罪前，即向到場
    處理之臺中縣警察局豐原分局社口交通小隊警員陳威勝自首
    ，陳述其係肇事者並接受裁判，並經警以酒精測試器測得甲
    ○○飲酒後吐（呼）氣所含酒精濃度為每公升０點二七毫克
    。
二、案經甲○○自首及臺中縣警察局豐原分局報請臺灣臺中地方
    法院檢察署檢察官相驗後偵查起訴。
    理    由
一、訊據被告甲○○對於上揭時地駕車肇事及其有過失之事實於
    本院均自白不諱，核與被害人吳黃櫻之子乙○○陳明在卷，
    復有道路交通事故調查報告表、現場照片、酒精測定紀錄表
    在卷可佐，而被害人吳黃櫻確因本件車禍受有頭部外傷併硬
    腦膜下腔出血、腦內出血、腦幹出血、腦腫脹及顱內出血之
    傷害，於送醫後不治死亡，亦經檢察官督同法醫師相驗屬實
    ，並有勘驗筆錄、相驗屍體證明書、驗斷書各一份、相驗屍
    體相片、童綜合醫院病歷摘要、診斷書附卷可憑。按汽車行
    駛時，駕駛人應注意車前狀況並隨時採取必要之安全措施，
    道路交通安全規則第九十四條第三項定有明文；又按汽車駕
    駛人有飲用酒類或其他類似物後其吐氣所含酒精濃度超過每
    公升０點二五毫克者，不得駕車，道路交通安全規則第一百
    十四條第二款亦有明文。被告係從事駕駛行為之人，對於上
    開交通安全規則自知之甚稔，為其應注意之事項，而依當時
    天候晴、路面乾燥、無障礙物、視距良好，並非不能注意，
    被告竟能注意而疏未注意車前狀況，並隨時採取必要之安全
    措施，復於飲酒後其吐氣所含酒精濃度超過每公升０點二五
    毫克時猶駕駛車輛，自有違上開規則之注意義務，其因此肇
    致前開行車事故，應負過失責任。又被害人吳黃櫻既因本件
    車禍不治死亡，已如前述，則被告之過失行為與被害人死亡
    間顯有相當因果關係。事證明確，其犯行堪以認定。
二、核被告甲○○所為，係犯刑法第二百七十六條第一項之過失
    致人於死罪。又其於肇事後，在有偵查犯罪職務之公務員知
    悉犯罪事實前，即向到場處理之臺中縣警察局豐原分局社口
    交通小隊警員陳威勝陳述其係肇事者並接受裁判，業據被告
    於本院陳明在卷，復據證人即被害人吳黃櫻之子吳賜龍於本
    院證述在卷，且有警員陳威勝製作之社口交通小隊道路交通
    事故肇事人自首情形紀錄表可佐，核與自首之規定相符，應
    依刑法第六十二條前段減輕其刑。再被告係汽車駕駛人，其
    酒醉駕車，因而致人死亡，依法應負刑事責任，爰依道路交
    通管理處罰條例第八十六條第一項之規定加重其刑。被告同
    時具有加重減輕事由，爰依法先加後減。爰審酌被告事後已
    與被害人家屬達成民事和解（有調解書可佐），再其酒醉駕
    車及疏未注意車前狀況之其過失程度與犯罪後態度等一切情
    狀，量處如主文所示之刑。末查，被告有違反麻醉藥品管理
    條例案件等前科，最近一次係於八十六年間因違反麻醉藥品
    管理條例案件，經本院判處有期徒刑六月確定，於八十六年
    十一月十九日易科罰金執行完畢，有臺灣臺中地方法院檢察
    署刑案資料查註紀錄表一紙在卷足憑，其前受有期徒刑以上
    刑之宣告，執行完畢後五年以內未曾受有期徒刑以上刑之宣
    告，又因過失罹犯本罪，犯後坦承犯行應知悔悟，且事後已
    與被害人家屬達成和解賠償損害，經受此科刑教訓之後，當
    益知戒慎而無再犯之虞，本院認所宣告之刑，以暫不執行為
    適當，爰併宣告緩刑三年，以勵自新。
據上論斷，應依刑事訴訟法第二百七十三條之一第一項、第二百
九十九條第一項前段，道路交通管理處罰條例第八十六條第一項
，刑法第二百七十六條第一項、第六十二條前段、第七十四條第
二款，罰金罰鍰提高標準條例第一條前段，判決如主文。
中    華    民    國    95    年    2     月    6     日
                          臺灣臺中地方法院刑事第十庭
                              法  官 黃  家  慧
上正本證明與原本無異。
如不服本判決，應於判決送達後十日內向本院提出上訴狀( 應附繕本 )。
中    華    民    國    95    年    2     月    6     日
                              書記官 張  美  鶯
附論罪科刑法條
刑法第二百七十六條第一項：
因過失致人於死者，處二年以下有期徒刑、拘役或二千元以下罰
金。


司法院資訊處製作；財團法人民間司法改革基金會備份。
